# 应收账款融资

提问人：sc909116 时间：2020-02-09 21:19:25
公司的银行承兑票据都是用来背书的，未有贴现等情况，请问应收票据-银行承兑汇票余额需要重分类到应收账款融资科目吗

回答人：chenyiwei
如果所有银行承兑汇票都是用来背书（假设背书转让能够满足终止确认条件），则说明其管理的业务模式是“持有”和“持有＋出售”以外的第三类，应归类为以公允价值计量且其变动计入损益的金融资产，列报为交易性金融资产。

提问人：sc909116 时间：2020-02-13 13:10:39
是列报在交易性金融资产还是应收账款融资科目？

回答人：chenyiwei
如果所有银行承兑汇票都是用来背书（假设背书转让能够满足终止确认条件），则列报为交易性金融资产。